【裁判字號】    97,交聲,221
【裁判日期】    970229
【裁判案由】    違反道路交通管理處罰條例聲明異議
【裁判全文】
臺灣臺北地方法院交通事件裁定         97年度交聲字第221號
原處分機關  臺北市交通事件裁決所
異  議  人
即受處分人  甲○○
上列異議人即受處分人因違反道路交通管理處罰條例案件，對於
臺北市交通事件裁決所民國九十六年十二月二十七日所為之處分
（北市裁二字第裁二二─Ａ○○ＷＫＧ三七三號裁決書），聲明
異議，本院裁定如下：
    主  文
異議駁回。
    理  由
一、按汽車駕駛人轉彎時，在多車道左轉彎，不先駛入內側車道
    者，除處新臺幣（下同）六百元以上一千八百元以下罰鍰外
    ，並予記違規點數一點，道路交通管理處罰條例第四十八條
    第一項第四款、第六十三條第一項第一款，分別定有明文。
二、原處分意旨略以：異議人即受處分人（下稱受處分人）甲○
    ○於民國九十六年十一月二十四日下午二時二十分許，駕駛
    車牌號碼Ｋ八─九七一一號自用小客車，沿臺北市○○○路
    由南往北方向行駛於慢車道，竟不先駛入內側車道逕自慢車
    道左轉長春路之違規行為，認受處分人違反道路交通管理處
    罰條例第四十八條第一項第四款之行為掣單舉發，經受處分
    人提出申訴，原處分機關仍認其有上揭在多車道左轉彎，不
    先駛入內側車道之違規行為，爰依道路交通管理處罰條例第
    四十八條第一項第四款、第六十三條之規定，裁處受處分人
    罰鍰六百元，並記違規點數一點。
三、受處分人聲明異議意旨略以：其於九十六年十一月二十四日
    由敦化北路慢車道路經長春路慢車道時，因找地址停在路邊
    ，長春路綠燈亮才往長春路直行，並無在多車道左轉彎不先
    駛入內側車道之違規行為云云。
四、經查：
  (一)本件受處分人於九十六年十一月二十四日下午二時二十分許
    ，駕駛車牌號碼Ｋ八─九七一一號自用小客車，沿敦化北路
    南往北方向行駛，行經敦化北路與長春路交岔路口左轉駛入
    長春路時，因汽車駕駛人轉彎時，有在多車道左轉彎，不先
    駛入內側車道之違規，經警攔停當場舉發乙節，有臺北市政
    府警察局九十六年十一月二十七日北市警交大字第Ａ○○Ｋ
    ＷＧ三七三號舉發違反道路交通管理事件通知單在卷可稽，
    並經受處分人自承沿敦化北路南往北方向行駛，行經敦化北
    路與長春路交岔口左轉駛入長春路等語屬實（本院九十七年
    二月二十五日訊問筆錄）。
  (二)受處分人雖辯稱：當時其左轉後停在快慢車道分隔島旁，停
    在長春路上找地址云云。惟證人即本件舉發警員乙○○到庭
    結證稱：其站在長春路與敦化北路交岔口靠近西北角位置，
    在長春路上巷口的角落，如同庭呈交通事故現場圖所繪攔停
    位置，看到受處分人從敦化北路慢車道上由南往北行駛，看
    不出來是慢車道的哪一個車道，到長春路時，受處分人從慢
    車道左轉長春路，當時長春路的燈號是綠燈，他再沿著長春
    路由東往西方向行駛，行駛至其攔停的位置，就將其攔停舉
    發，正常左轉是車子要到快車道才能左轉，慢車道不能左轉
    等語綦詳在卷（本院九十七年二月二十五日訊問筆錄），並
    有證人庭呈之舉發地點照片二幀及繪有受處分人行車動向之
    道路交通事故現場圖一紙在卷可稽。
  (三)按交通警察掣單舉發違反道路交通管理處罰條例所列之違規
    事實，本質上為行政處分，係公務員基於職務上之權力，依
    法就特定之具體事件所為之具公法上效果之單方面行政行為
    ，基於公務員為公法上行為具有公信力之原則，該行政行為
    當可被推定為真正，其據以依法處分之事實認定亦為正確無
    誤，若謂公務員一切行政行為均需預留證據以證其實，則國
    家行政勢必窒礙難行，據此，刑事訴訟法就犯罪證據有關之
    規定中與屬行政秩序罰之交通違規裁罰本質不合之部分，自
    不在準用之列。查證人乙○○係於執行巡邏勤務，偶然發現
    本件違規事實，與受處分人並無怨隙，其到庭並在本院面前
    以言詞供述受處人有前開違規事實，且於本件卷存證據資料
    內並無任何積極證據足以證明證人上開供述係屬虛偽，亦無
    有足以令人顯信證人其供述為不可採之品性證據或前科證據
    存在，從而，本件執勤員警本其維護交通秩序、安全職責所
    為之舉發，自應受到合法、正確之推定。至受處分人辯稱：
    其由敦化北路左轉長春路後隨即停放路邊，目的非左轉，僅
    為停放路邊找地址云云，惟此並無礙於其確實有在多車道左
    轉彎，不先駛入內側車道，而逕由慢車道左轉之違規事實，
    被告所辯委無可採。
五、綜上所述，受處分人確有在前揭時、地有「在多車道左轉彎
    ，不先駛入內側車道」之違規事實，認原處分機關依前揭道
    路交通管理處罰條例第四十八條第一項第四款、第六十三條
    第一項第一款規定裁處受處分人罰鍰六百元，並記違規點數
    一點，並無違誤，本件異議為無理由，應予駁回。
據上論斷，應依道路交通案件處理辦法第十九條，裁定如主文。
中    華    民    國    97    年    2     月    29    日
                  交通法庭    法  官  徐淑芬
上正本證明與原本無異。
如不服本裁定，應於裁定送達後5日內向本院提出抗告狀。
                              書記官  廖純瑜
中    華    民    國    97    年    2     月    29    日


司法院資訊處製作；財團法人民間司法改革基金會備份。
